src/fst/test/gt-norm-yamls/V-v2_arvata_gt-norm.yaml
Config:
  hfst:
    Gen: ../../../src/generator-gt-norm.hfst
    Morph: ../../../src/analyser-gt-norm.hfst
  xerox:
    Gen: ../../../src/generator-gt-norm.xfst
    Morph: ../../../src/analyser-gt-norm.xfst
    App: lookup

Tests:

# todo:
# Proofread the gold standard (below)
# Then: run analyser, then correct. 
# v2_ata, v2_ata_odd, v2_uta 
#arvata planeerata hävetä leipota myrskytä haluta kohata leekata pakata tarjota




  Verb - arvata - v2_ata_odd : # arvata:arva meaning 'to think' - GOLD 
     arvata+V+Inf: arvata
     arvata+V+Act+Ind+Prs+Sg1: arvaan 
     arvata+V+Act+Ind+Prs+Sg2: arvaat 
     arvata+V+Act+Ind+Prs+Sg3: arvaa
     arvata+V+Act+Ind+Prs+Pl1: arvaama 
     arvata+V+Act+Ind+Prs+Pl2: arvaatta
     arvata+V+Act+Ind+Prs+Pl3: [arvaava, arvaa, arvathaan]
     arvata+V+Pass+Ind+Prs: arvathaan
     arvata+V+Act+Ind+Prs+ConNeg: arvaa
     arvata+V+Act+Ind+Prt+Sg1: arvasin
     arvata+V+Act+Ind+Prt+Sg2: arvasit
     arvata+V+Act+Ind+Prt+Sg3: [arvasi, arvas]
     arvata+V+Act+Ind+Prt+Pl1: arvasimma
     arvata+V+Act+Ind+Prt+Pl2: arvasitta
     arvata+V+Act+Ind+Prt+Pl3: [arvasit, arvathiin] #arvasiva, arvasivva
     arvata+V+Pass+Ind+Prt: arvathiin
     arvata+V+Act+Cond+Sg1: arvaisin
     arvata+V+Act+Cond+Sg2: arvaisit
     arvata+V+Act+Cond+Sg3: arvais
     arvata+V+Act+Cond+Pl1: arvaisimma
     arvata+V+Act+Cond+Pl2: arvaisitta
     arvata+V+Act+Cond+Pl3: [arvaisit, arvaisiva, arvaisivva] 
     arvata+V+InfE+Ine: arvatessa 
     arvata+V+InfE+Ins: arvaten
     arvata+V+InfMa+Ill: [arvaahmaan, arvaamhaan]
     arvata+V+InfMa+Ine: arvaamassa 
     arvata+V+InfMa+Ela: arvaamasta  
     arvata+V+InfMa+Ade: arvaamalla  
     arvata+V+InfMa+Abe: arvaamatta  
     arvata+V+Act+PrsPrc+Sg+Nom: arvaava
     arvata+V+Act+PrsPrc+Pl+Nom: arvaavat
     arvata+V+Pass+PrsPrc+Sg+Nom: arvattava #arvattavva
     arvata+V+Pass+PrsPrc+Pl+Nom: arvattavat #testa arvattavvat
     arvata+V+Act+PrfPrc+Sg+Nom: arvanu 
     arvata+V+Act+PrfPrc+Pl+Nom: [arvahneet, arvanheet]
     arvata+V+Pass+PrfPrc+Sg+Nom: arvattu 
     arvata+V+Pass+PrfPrc+Pl+Nom: arvatut 
     arvata+V+Pass+Cond: arvattais   #arvattas
     arvata+V+Der/minen+N+Sg+Nom: arvaaminen


     #verb - planeerata:planeera - v2_ata - FYLL PÅ huomata v2_odd, leipota v2_uta
     planeerata+V+Inf: planeerata
     planeerata+V+Act+Ind+Prs+Sg1: planeeraan
     planeerata+V+Act+Ind+Prs+Sg2: planeeraat
     planeerata+V+Act+Ind+Prs+Sg3: planeeraa
     planeerata+V+Inf: planeerata
     planeerata+V+Act+Ind+Prs+Sg1: planeeraan
     planeerata+V+Act+Ind+Prs+Sg2: planeeraat
     planeerata+V+Act+Ind+Prs+Sg3: planeeraa
     planeerata+V+Act+Ind+Prs+Pl1: planeeraama
     planeerata+V+Act+Ind+Prs+Pl2: planeeraatta
     planeerata+V+Act+Ind+Prs+Pl3: [planeeraava, planeeraa, planeerathaan] #check planeeraa
     planeerata+V+Pass+Ind+Prs: planeerathaan
     planeerata+V+Act+Ind+Prs+ConNeg: planeeraa
     planeerata+V+Act+Ind+Prt+Sg1: planeerasin
     planeerata+V+Act+Ind+Prt+Sg2: planeerasit
     planeerata+V+Act+Ind+Prt+Sg3: [planeeras, planeerasi]
     planeerata+V+Act+Ind+Prt+Pl1: [planeerasimma, planeerasima]
     planeerata+V+Act+Ind+Prt+Pl2: planeerasitta
     planeerata+V+Act+Ind+Prt+Pl3: [planeerasit, planeerathiin] #planeerasiva
     planeerata+V+Pass+Ind+Prt: planeerathiin
     planeerata+V+Act+Cond+Sg1: planeeraisin
     planeerata+V+Act+Cond+Sg2: planeeraisit
     planeerata+V+Act+Cond+Sg3: planeerais
     planeerata+V+Act+Cond+Pl1: planeeraisima
     planeerata+V+Act+Cond+Pl2: planeeraisitta
     planeerata+V+Act+Cond+Pl3: [planeeraisit, planeeraisiva]
     planeerata+V+InfE+Ine: planeeratessa
     planeerata+V+InfE+Ins: planeeraten
     planeerata+V+InfMa+Ill: [planeeraahmaan, planeeraamhaan]
     planeerata+V+InfMa+Ine: planeeraamassa
     planeerata+V+InfMa+Ela: planeeraamasta
     planeerata+V+InfMa+Ade: [planeeraamala, planeeraamalla]
     planeerata+V+InfMa+Abe: planeeraamatta
     planeerata+V+Act+PrsPrc+Sg+Nom: planeeraava
     planeerata+V+Act+PrsPrc+Pl+Nom: planeeraavat
     planeerata+V+Pass+PrsPrc+Sg+Nom: planeerattava 
     planeerata+V+Pass+PrsPrc+Pl+Nom: planeerattavat
     planeerata+V+Act+PrfPrc+Sg+Nom: [planeerannu, planeeranu]
     planeerata+V+Act+PrfPrc+Pl+Nom: [planeerahneet, planeeranheet]
     planeerata+V+Pass+PrfPrc+Sg+Nom: planeerattu
     planeerata+V+Pass+PrfPrc+Pl+Nom: planeeratut
     planeerata+V+Pass+Cond: planeerattais #planeerattas
     planeerata+V+Der/minen+N+Sg+Nom: planeeraaminen

     #verb - hävetä:häpe v2_uta
     hävetä+V+Inf: hävetä
     hävetä+V+Act+Ind+Prs+Sg1: häpeän
     hävetä+V+Act+Ind+Prs+Sg2: häpeät
     hävetä+V+Act+Ind+Prs+Sg3: häpeää
     hävetä+V+Act+Ind+Prs+Pl1: häpeämmä
     hävetä+V+Act+Ind+Prs+Pl2: häpeättä
     hävetä+V+Act+Ind+Prs+Pl3: [häpeävä, häpeävvä, häpeää, hävethään] #check planeeraa>häpeää?
     hävetä+V+Pass+Ind+Prs: hävethään
     hävetä+V+Act+Ind+Prs+ConNeg: häpeä
     hävetä+V+Act+Ind+Prt+Sg1: häpesin
     hävetä+V+Act+Ind+Prt+Sg2: häpesit
     hävetä+V+Act+Ind+Prt+Sg3: [häpes, häpesi]
     hävetä+V+Act+Ind+Prt+Pl1: häpesimmä
     hävetä+V+Act+Ind+Prt+Pl2: häpesittä
     hävetä+V+Act+Ind+Prt+Pl3: [häpesit, hävethiin] #häpesivä
     hävetä+V+Pass+Ind+Prt: hävethiin
     hävetä+V+Act+Cond+Sg1: häpeäisin
     hävetä+V+Act+Cond+Sg2: häpeäisit
     hävetä+V+Act+Cond+Sg3: häpeäis
     hävetä+V+Act+Cond+Pl1: häpeäisimä
     hävetä+V+Act+Cond+Pl2: häpeäisittä
     hävetä+V+Act+Cond+Pl3: [häpeäisit, häpeäisivä]
     hävetä+V+InfE+Ine: hävetessä
     hävetä+V+InfE+Ins: häveten
     hävetä+V+InfMa+Ill: [häpeähmään, häpeämhään]
     hävetä+V+InfMa+Ine: häpeämässä
     hävetä+V+InfMa+Ela: häpeämästä
     hävetä+V+InfMa+Ade: häpeämällä
     hävetä+V+InfMa+Abe: häpeämättä
     hävetä+V+Act+PrsPrc+Sg+Nom: häpeävä
     hävetä+V+Act+PrsPrc+Pl+Nom: häpeävät
     hävetä+V+Pass+PrsPrc+Sg+Nom: hävettävä #hävettävvä
     hävetä+V+Pass+PrsPrc+Pl+Nom: hävettävät #hävettävvät
     hävetä+V+Act+PrfPrc+Sg+Nom: häveny
     hävetä+V+Act+PrfPrc+Pl+Nom: [hävehneet, hävenheet]
     hävetä+V+Pass+PrfPrc+Sg+Nom: hävetty
     hävetä+V+Pass+PrfPrc+Pl+Nom: hävetyt
     hävetä+V+Pass+Cond: hävettäis #hävettäs
     hävetä+V+Der/minen+N+Sg+Nom: häpeäminen

     #verb - leipota:leippo v2_uta - FYLL PÅ huomata v2_odd
     leipota+V+Inf: leipota
     leipota+V+Act+Ind+Prs+Sg1: leippoan
     leipota+V+Act+Ind+Prs+Sg2: leippoat
     leipota+V+Act+Ind+Prs+Sg3: leippoaa
     leipota+V+Act+Ind+Prs+Pl1: leippoamma
     leipota+V+Act+Ind+Prs+Pl2: leippoatta
     leipota+V+Act+Ind+Prs+Pl3: [leippoava, leippoaa, leippoavva, leipothaan]  #check planeeraa>leippoaa
     leipota+V+Pass+Ind+Prs:  leipothaan
     leipota+V+Act+Ind+Prs+ConNeg: leippoa
     leipota+V+Act+Ind+Prt+Sg1: leipposin
     leipota+V+Act+Ind+Prt+Sg2: leipposit
     leipota+V+Act+Ind+Prt+Sg3: [leippos, leipposi]
     leipota+V+Act+Ind+Prt+Pl1: leipposimma
     leipota+V+Act+Ind+Prt+Pl2: leippositta
     leipota+V+Act+Ind+Prt+Pl3: [leipothiin, leipposit] #leipposiva #check härifrån!
     leipota+V+Pass+Ind+Prt: leipothiin
     leipota+V+Act+Cond+Sg1: leippoaisin
     leipota+V+Act+Cond+Sg2: leippoaisit
     leipota+V+Act+Cond+Sg3: leippoais
     leipota+V+Act+Cond+Pl1: leippoaisima
     leipota+V+Act+Cond+Pl2: leippoaisitta
     leipota+V+Act+Cond+Pl3: [leippoaisit, leippoaisiva]
     leipota+V+InfE+Ine: leipotessa
     leipota+V+InfE+Ins: leipoten
     leipota+V+InfMa+Ill: [leippoahmaan, leippoamhaan]
     leipota+V+InfMa+Ine: leippoamassa
     leipota+V+InfMa+Ela: leippoamasta
     leipota+V+InfMa+Ade: leippoamalla
     leipota+V+InfMa+Abe: leippoamatta
     leipota+V+Act+PrsPrc+Sg+Nom: leippoava
     leipota+V+Act+PrsPrc+Pl+Nom: leippoavat
     leipota+V+Pass+PrsPrc+Sg+Nom: leipottava #leipottavva
     leipota+V+Pass+PrsPrc+Pl+Nom: leipottavat #leipottavvat
     leipota+V+Act+PrfPrc+Sg+Nom: leiponu
     leipota+V+Act+PrfPrc+Pl+Nom: [leipohneet, leiponheet]
     leipota+V+Pass+PrfPrc+Sg+Nom: leipottu
     leipota+V+Pass+PrfPrc+Pl+Nom: leipotut
     leipota+V+Pass+Cond: leipottais #leipottas
     leipota+V+Der/minen+N+Sg+Nom: leippoaminen

     #Verb myrskytä - # meaning '' - '' - GOLD  
     myrskytä+V+Inf: myrskytä
     myrskytä+V+Act+Ind+Prs+Sg1: myrskyän
     myrskytä+V+Act+Ind+Prs+Sg2: myrskyät
     myrskytä+V+Act+Ind+Prs+Sg3: myrskyää
     myrskytä+V+Act+Ind+Prs+Pl1: myrskyämmä
     myrskytä+V+Act+Ind+Prs+Pl2: myrskyättä
     myrskytä+V+Act+Ind+Prs+Pl3: [myrskyävä, myrskyää, myrskyävvä, myrskythään]
     myrskytä+V+Pass+Ind+Prs: myrskythään
     myrskytä+V+Act+Ind+Prs+ConNeg: myrskyä
     myrskytä+V+Act+Ind+Prt+Sg1: myrskysin
     myrskytä+V+Act+Ind+Prt+Sg2: myrskysit
     myrskytä+V+Act+Ind+Prt+Sg3: [myrskys, myrskysi]
     myrskytä+V+Act+Ind+Prt+Pl1: myrskysimmä
     myrskytä+V+Act+Ind+Prt+Pl2: myrskysittä
     myrskytä+V+Act+Ind+Prt+Pl3: [myrskysit, myrskythiin] #myrskysivä
     myrskytä+V+Pass+Ind+Prt: myrskythiin
     myrskytä+V+Act+Cond+Sg1: myrskyäisin
     myrskytä+V+Act+Cond+Sg2: myrskyäisit
     myrskytä+V+Act+Cond+Sg3: myrskyäis
     myrskytä+V+Act+Cond+Pl1: myrskyäisimä
     myrskytä+V+Act+Cond+Pl2: myrskyäisittä
     myrskytä+V+Act+Cond+Pl3: [myrskyäisit, myrskyäisivä]
     myrskytä+V+InfE+Ine: myrskytessä
     myrskytä+V+InfE+Ins: myrskyten
     myrskytä+V+InfMa+Ill: [myrskyähmään, myrskyämhään]
     myrskytä+V+InfMa+Ine: myrskyämässä
     myrskytä+V+InfMa+Ela: myrskyämästä
     myrskytä+V+InfMa+Ade: myrskyämällä
     myrskytä+V+InfMa+Abe: myrskyämättä
     myrskytä+V+Act+PrsPrc+Sg+Nom: myrskyävä
     myrskytä+V+Act+PrsPrc+Pl+Nom: myrskyävät
     myrskytä+V+Pass+PrsPrc+Sg+Nom: myrskyttävä #myrskyttävvä
     myrskytä+V+Pass+PrsPrc+Pl+Nom: myrskyttävät #myrskyttävvät
     myrskytä+V+Act+PrfPrc+Sg+Nom: myrskyny
     myrskytä+V+Act+PrfPrc+Pl+Nom: [myrskyhneet, myrskynheet]
     myrskytä+V+Pass+PrfPrc+Sg+Nom: myrskytty
     myrskytä+V+Pass+PrfPrc+Pl+Nom: myrskytyt
     myrskytä+V+Pass+Cond: myrskyttäis #myrskyttäs
     myrskytä+V+Der/minen+N+Sg+Nom: myrskyäminen

     #Verb 'haluta' - # meaning '' - '' - GOLD
     haluta+V+Inf: haluta
     haluta+V+Act+Ind+Prs+Sg1: haluan
     haluta+V+Act+Ind+Prs+Sg2: haluat
     haluta+V+Act+Ind+Prs+Sg3: haluaa
     haluta+V+Act+Ind+Prs+Pl1: haluamma
     haluta+V+Act+Ind+Prs+Pl2: haluatta
     haluta+V+Act+Ind+Prs+Pl3: [haluava, haluaa, haluavva, haluthaan]
     haluta+V+Pass+Ind+Prs: haluthaan
     haluta+V+Act+Ind+Prs+ConNeg: halua
     haluta+V+Act+Ind+Prt+Sg1: halusin
     haluta+V+Act+Ind+Prt+Sg2: halusit
     haluta+V+Act+Ind+Prt+Sg3: [halus, halusi]
     haluta+V+Act+Ind+Prt+Pl1: halusimma
     haluta+V+Act+Ind+Prt+Pl2: halusitta
     haluta+V+Act+Ind+Prt+Pl3: [halusit, haluthiin] #halusiva
     haluta+V+Pass+Ind+Prt: haluthiin
     haluta+V+Act+Cond+Sg1: haluaisin
     haluta+V+Act+Cond+Sg2: haluaisit
     haluta+V+Act+Cond+Sg3: haluais
     haluta+V+Act+Cond+Pl1: haluaisima
     haluta+V+Act+Cond+Pl2: haluaisitta
     haluta+V+Act+Cond+Pl3: [haluaisit, haluaisiva]
     haluta+V+InfE+Ine: halutessa
     haluta+V+InfE+Ins: haluten
     haluta+V+InfMa+Ill: [haluahmaan, haluamhaan]
     haluta+V+InfMa+Ine: haluamassa
     haluta+V+InfMa+Ela: haluamasta
     haluta+V+InfMa+Ade: haluamalla
     haluta+V+InfMa+Abe: haluamatta
     haluta+V+Act+PrsPrc+Sg+Nom: haluava
     haluta+V+Act+PrsPrc+Pl+Nom: haluavat
     haluta+V+Pass+PrsPrc+Sg+Nom: haluttava #haluttavva
     haluta+V+Pass+PrsPrc+Pl+Nom: haluttavat #haluttavvat
     haluta+V+Act+PrfPrc+Sg+Nom: halunu
     haluta+V+Act+PrfPrc+Pl+Nom: [haluhneet, halunheet]
     haluta+V+Pass+PrfPrc+Sg+Nom: haluttu
     haluta+V+Pass+PrfPrc+Pl+Nom: halutut
     haluta+V+Pass+Cond: haluttais #haluttas
     haluta+V+Der/minen+N+Sg+Nom: haluaminen
